【裁判字號】    93,易,1626
【裁判日期】    950623
【裁判案由】    違反商標法等
【裁判全文】
臺灣臺北地方法院刑事判決              93年度易字第1626號
    公  訴  人  臺灣臺北地方法院檢察署檢察官
    被      告  戊○○
上列被告因違反商標法等案件，經檢察官提起公訴（93年度偵緝
字第1545號、第1559號），本院判決如下：
    主  文
戊○○明知為未得商標權人同意，於同一商品，使用相同之註冊
商標之商品而販賣，處有期徒刑陸月，如易科罰金，以佰元折
算壹日。
扣案仿冒商標之香煙「MILD SEVEN」肆拾條、「峰」玖條、「
Davidoff」貳拾貳條、「555」貳條、「Marlboro」壹條、「長
壽Long Life」伍條均沒收。
    事  實
一、戊○○明知「MILDSEVEN」、「峰」、「Davidoff」、「555
    」、「Marlboro」、「長壽Long Life」之商標圖樣，分別
    經日本商日本香煙產業股份有限公司（以下稱日商公司）、
    瑞士商大衛朵夫公司（下稱大衛公司）、英國商雅達煙草有
    限公司（下稱雅達公司）、瑞士商菲利普莫里斯股份有限公
    司（下稱菲利普公司）及台灣菸酒股份有限公司（下稱台灣
    菸酒公司）向經濟部中央標準局（現為智慧財產局）申請註
    冊為商標並取得商標專用權，指定使用於煙草、雪茄、嚼煙
    及香煙等商品，現仍在專用期間，亦明知在台北縣三重市重
    新橋下跳蚤市場販賣香菸之真實姓名、年籍不詳成年男子所
    販售之「MILD SEVEN」、「峰」、「Davidoff」、「555」
    、「Marlboro」、「長壽Long Life」商標香菸，係未經日
    商公司、大衛公司、雅達公司、菲利普公司、台灣菸酒公司
    之同意或授權，而在同一商品上使用相同於上述商標之圖樣
    ，屬來源不明之仿冒商品，竟基於營利之犯意，於民國92年
    11月初某日，在台北縣三重市重新橋下向不詳姓名年籍之人
    以每條（10包）香菸新台幣（下同）50-100元之價格，販入
    仿冒之「MILD SEVEN」、「峰」、「Davidoff」、「555」
    、「Marlboro」、「長壽Long Life」之仿冒香菸後，以1條
    （10包）香菸200元不等之代價，販賣予庚○○（業經判決
    有罪確定）後，再轉賣予不特定人。嗣於92年11月19日下午
    7時10分許，為警在台北縣新店市○○路76巷口查獲，並扣
    得仿冒商標之香煙「MILD SEVEN」40條（400包）、「峰」9
    條（90包）、「Davidoff」22條（220包）、「555」2條（
    20包）、「Marlboro」1條（10包）、「長壽Long Life」5
    條（50包）。
二、案經台北縣政府警察局新店分局報告台灣台北地方法院檢察
    署檢察官偵查起訴。
    理  由
一、訊之被告戊○○並不否認於92年11月初某日，在台北縣三重
    市重新橋下向不詳姓名年籍之人以每條香菸50-100元之價格
    購買仿冒「MILD SEVEN」、「峰」、「Davidoff」、「555
    」、「Marlboro」、「長壽Long Life」，以及放置在車上
    而為警查獲之仿冒商標香煙「MILD SEVEN」40條、「峰」9
    條、「Davidoff」22條、「555」2條、「Marlboro」1條、
    「長壽Long Life」5條為其所有之事實，惟否認有公訴意旨
    所指之犯行，辯稱：當時是在網路咖啡店被逮捕，並未有販
    賣之行為，是因為車子停在附近，才看到車子裡面有香菸，
    因為煙癮很大，一天需要抽5包，才購買那麼多，但都是要
    自己使用的，也會贈送他人抽，並不知道香菸是仿冒品，因
    跳蚤市場的人說是過期貨才會那麼便宜等語。然查：被告於
    警訊時陳稱：「香菸我是以每十包為一條販賣，每條煙以一
    百元販賣…我是於91年6月間開始販賣…仿冒香菸我是於三
    重市重新橋下跳蚤市場所購買」等語（93年度偵字第5632
    號卷第9頁，下稱偵卷），經核與證人庚○○於其所涉違反
    商標法案件偵查時（93年度偵字第7452號）陳稱：「（你買
    菸的錢是交給誰？）在場之戊○○。（你買菸酒獲利有分給
    戊○○？）賣出十包煙250元時，我自己留50元，200元交給
    戊○○。（買煙的成本何來？）我均是向戊○○拿貨，我不
    用出成本。（如何知道成本？）大概知道，這是行情價。」
    等語（偵卷第85頁）之情節相符；次查，關於查獲經過情形
    ，業據證人丙○○於偵查中證稱：「我們先查到庚○○販賣
    仿冒香菸，好幾個品牌，問他來源，他供出是戊○○拿給他
    販賣的，依庚○○所述，立即抓到戊○○，庚○○說戊○○
    車上有仿冒煙。戊○○再打網咖，我們進入逮捕，他的車停
    在旁邊，我們就請他提供，發現他車上很多仿冒香菸，分別
    放在後車廂、後座。他坦承是他提供香菸給庚○○。」（93
    年度偵字第5632號卷第144頁），於本院證稱：「（如何查
    獲被告？）查獲證人庚○○涉嫌商標法，他說出來源就是被
    告，印象中被告當時通緝，我們去查緝，當天證人庚○○說
    來源就是被告，由被告駕車載證人庚○○等人去惠國市場賣
    ，我們查獲後，問證人庚○○來源何處，他說被告這邊來的
    ，我們查被告資料，被告在通緝中，我們問證人庚○○，被
    告人在何處，庚○○說在惠國市場旁邊的網咖，我們就過去
    查獲。證人庚○○不是我查獲，是我同事查獲的，他供出來
    是被告之後，我們才去查被告」等語，是其查獲之經過情節
    ，亦與庚○○所述可資吻合，足認庚○○於警詢、偵查時之
    陳述，以及被告於警詢時之供述為真實，堪值採信；再查：
    被告所購買之仿冒香菸之價格遠低於市場上之價格，依常理
    即可判斷其顯非正品，且被告共計購買六個品牌之香菸，顯
    然與一般吸煙者均會吸食同一品牌香菸之習慣不同，況且扣
    案之香菸數量多達790包，依照一般老煙槍每日吸食香菸2包
    之數量計算，可吸食395天，縱若依照被告被告所辯每日5包
    之數量計算，亦可吸食158天，尤其，其香菸既均已過期，
    並無再贈送他人吸食之可能，尤其被告自承經另案通緝中，
    顯毫無贈送予遊民一、二條香菸吸食之必要，足見被告所辯
    係要自己吸食、贈送他人吸食等語，顯非屬實，是該批香菸
    確係被告販賣之香菸，應可認定；又查：扣案之香菸「MILD
    SEVEN」40條、「峰」9條、「Davidoff」22條、「555」2
    條、「Marlboro」1條、「長壽Long Life」5條係仿冒正品
    之商品等情，業據證人甲○○、乙○○、丁○○於警詢時、
    偵查中證述明確，並有經濟部智慧財產局商標註冊證及查詢
    資料、英美煙草台灣公司、己○○○國際股份有限公司、台
    灣菸酒股份有限公司、菲利普莫里斯台灣分公司、商真股份
    有限公司鑑定報告、查獲照片8幀可資佐證；綜上所述，本
    件事證已臻明確，被告犯行堪予認定。
二、按被告犯罪後，商標法業於92年4月29日修正通過，同年5月
    28日公布，並自公布日起六個月後即自92年11月28日施行，
    原商標法第63條移列至第82條，是被告等犯罪後法律已有變
    更，然揆諸其內容實未更易，依刑法第2條第1項前段之規定
    ，應適用裁判時之商標法第82條處罰。核被告所為係犯現行
    商標法第82條之販賣仿冒商標商品罪。爰審酌被告犯罪後否
    認犯行，販賣仿品數量非少，所為危害他人身體健康，影響
    真正商標權所表彰之品質及商譽，造成商標專用權人之損失
    ，除妨礙社會交易秩序外，更損害我國國際名譽，暨其生活
    狀況、品行、智識程度、犯罪之動機、目的、手段等一切情
    狀，量處如主文所示之刑，並諭知易科罰金之折算標準。扣
    案香菸「MILD SEVEN」40條、「峰」9條、「Davidoff」22
    條、「555」2條、「Marlboro」1條、「長壽Long Life 」5
    條，為被告販賣之仿冒商標商品，均應依現行商標法第83條
    之規定宣告沒收。
三、據上論斷，應依刑事訴訟法第299條第1項前段，現行商標法
    第82條、第83條，刑法第11條前段、第2條第1項前段、第41
    條第1項前段、罰金罰鍰提高標準條例第2條，判決如主文。
本案經檢察官鄭堤升到庭執行職務。
中    華    民    國    95    年    6     月    23    日
                  刑事第二庭    審判長法  官  吳孟良
                                      法  官  雷淑雯
                                      法  官  蘇嘉豐
以上正本證明與原本無異。
如不服本判決，應於判決送達後10日內向本院提出上訴狀（應抄
附繕本）。告訴人或被害人如對於本判決不服者，應具備理由請
求檢察官上訴，其上訴期間之計算係以檢察官收受判決正本之日
期為準。
                                      書記官  蘇靜紅
中    華    民    國    95    年    6     月    23    日
附錄本案論罪科刑所適用法條全文：
現行商標法第82條
明知為前條商品而販賣、意圖販賣而陳列、輸出或輸入者，處一
年以下有期徒刑、拘役或科或併科新臺幣五萬元以下罰金。


司法院資訊處製作；財團法人民間司法改革基金會備份。
